臺灣高等法院刑事判決
110年度交上易字第5號
上  訴  人  臺灣士林地方檢察署檢察官
被      告  謝祐廷



選任辯護人  周志一律師
上列上訴人因被告過失傷害案件，不服臺灣士林地方法院109年
度審交易字第855號，中華民國109年10月29日第一審判決（起訴
案號：臺灣士林地方檢察署109年度偵字第10517、14068號），
提起上訴，本院判決如下：
    主  文
上訴駁回。               
謝祐廷緩刑貳年。
    事實及理由
一、本案經本院審理結果，認原審以被告謝祐廷（下稱被告）犯
    刑法第284條前段過失傷害罪，並適用刑法第62條前段自首
    規定減刑，判處拘役50日，並諭知易科罰金之折算標準，認
    事用法及量刑均無不當，應予維持，證據部分除補充被告於
    本院準備程序及審理中之自白外（見本院卷第86、165頁）
    亦均引用如附件原審判決書記載。
二、上訴人即臺灣士林地方檢察署檢察官依據告訴人林永財具狀
    請求上訴經核認應提起上訴，上訴理由略以：被告案發迄今
    未能與告訴人林永財達成和解，犯後態度難謂良好，且被害
    人李寶琴因本案車禍故受有腦出血、骨盆骨折、右上肢、左
    下肢擦挫傷等傷害，所受傷勢非輕，原審未具體審酌被害人
    所受傷勢情況，僅量處拘役50日，依最高法院94年度台非字
    第21號、95年度台上字第1779號判決意旨，可認原審量刑無
    收警惕之效，又未能罰當其罪，難認適法妥當。爰依告訴人
    請求提起上訴，將原審判決撤銷，另為妥適之判決等語。
三、經查： 　　
（一）按刑事審判旨在實現刑罰權分配之正義，故法院對有罪被
      告之科刑，應符合罪刑相當之原則，使輕重得宜，罰當其
      罪，以契合社會之法律感情，此所以刑法第57條明定科刑
      時應審酌一切情狀，尤應注意該條所列10款事項以為科刑
      輕重之標準，即法院於量刑時，已依行為人之責任為基礎
      ，並斟酌刑法第57條各款所列情狀，而未逾越法定範圍，
      又未濫用其職權，即不得遽指為違法；即酌量科刑，無顯
      然失當或違反公平、比例及罪刑相當原則者，亦無偏執一
      端，致明顯失出失入情形，自不得指為違法；在同一犯罪
      事實與情節，如別無其他加重或減輕之原因，下級審法院
      量定之刑，亦無過重或失輕之不當情形，則上級審法院對
      下級審法院之職權行使，原則上應予尊重（最高法院102
      年度台上字第2615號、104年度台上字第1153號、103年度
      台上字第1776號判決意旨參照），又量刑之輕重係屬事實
      審法院得依職權自由裁量之事項，茍已斟酌刑法第57條各
      款所列情狀而未逾法定刑度，即不得遽指為違法。且在同
      一犯罪事實與情節，如別無其他加重或減輕之原因，下級
      審法院量定之刑，亦無過重或失輕之不當情形，則上級審
      法院對下級審法院之職權行使，原則上應予尊重（最高法
      院102年度台上字第2615號、100年度台上字第1264判決意
      旨參照）。
（二）本件原審判決業已敘明以被告責任為基礎，審酌被告於雨
      天夜間騎乘機車，更應遵守道路交通安全規則，行經繪有
      「停」標字之交岔路口，竟疏未先停等，看清路口來車行
      人動態，即貿然穿越，而擦撞行走被害人李寶琴，致李寶
      琴受有如起訴書所載之腦出血、骨盆骨折、右上肢、左下
      肢擦挫傷等傷害，而認被告騎乘機車甚為輕忽，並考量被
      告犯後坦認犯行，雖未與告訴人達成和解協議，但給付被
      害人醫療費用，並審酌被告於偵查、原審審理中因對於和
      解金額認知有差異，而無法達成和解之情狀，被告就本件
      車禍事故之發生所違反注意義務之程度，被害人所受之傷
      勢，及被告所陳之智識程度、家庭經濟、生活狀態等情狀
      ，量處拘役50日，並諭知如易科罰金以新臺幣（下同）1
      千元折算1日。是原審判決就其量刑之理由，確已斟酌被
      告之過失情節所致被害人所受之傷勢，及被告肇事後於原
      審未與告訴人達成和解協議等情，及刑法第57條各款所列
      情狀，並未逾法定刑度，自不得遽指為違法；另參酌刑法
      第284條前段過失傷害罪之法定刑度，及被告之犯罪情節
      、犯後態度等情狀，且被告有自首減刑規定之適用，原審
      判決處拘役50日之量刑尚難認有過輕情形，亦無不當之處
      ，檢察官上訴以原審量過輕顯無理由。
（三）綜上，檢察官以前開理由上訴顯屬無據，應予駁回。
四、緩刑宣告：
　　被告前未曾因故意犯罪受有期徒刑以上刑之宣告，有本院被
    告前案紀錄表在卷可按，經衡酌本案車禍事故相關情節，被
    告因過失行為，致罹刑典，於偵查、原審迄於本院審理中均
    坦認犯行，確有悔意，且於本院審理中已與告訴人林永財、
    林武成達成調解，有本院調解筆錄附卷可參（見本院卷第15
    1頁），現依約分期給付中，並據該筆錄所載，告訴人2人均
    同意給予被告緩刑機會等情，可認被告經此偵、審程序及罪
    刑之宣告，當知警惕，謹慎駕駛，恪遵道路交通安全規則，
    信無再犯之虞，本院認所宣告之刑，以暫不執行為適當，併
    予宣告緩刑2年，以勵自新。 
據上論結，應依刑事訴訟法第373條、第368條，刑法第74條第1
項第1款，判決如主文。
本案經檢察官呂永魁提起公訴，檢察官江玟萱提起上訴，檢察官
戴文亮到庭執行職務。
中　　華　　民　　國　　110 　年　　4 　　月　　15　　日
                  刑事第十四庭  審判長法　官  黃斯偉
                                      法　官  許泰誠
                                      法　官  程克琳
以上正本證明與原本無異。
不得上訴。 
                                      書記官  劉靜慧
中　　華　　民　　國　　110 　年　　4 　　月　　15　　日
附件：
臺灣士林地方法院刑事判決　　　　　109年度審交易字第855號
公　訴　人　臺灣士林地方檢察署檢察官
被　　　告　謝祐廷　男　民國00年0月0日生
                    身分證統一編號：Z000000000號
                    住○○市○里區○○○路000巷00號
                    居臺北市○○區○○路0段0巷00號4樓
                    （指定送達）
選任辯護人　周志一律師
上列被告因過失傷害案件，經檢察官提起公訴（109年度偵字第1
0517號、第14068號），因被告於本院準備程序中為有罪之陳述
，經本院裁定以簡式審判程序審理，本院判決如下：
    主  文
謝祐廷犯過失傷害罪，處拘役伍拾日，如易科罰金，以新臺幣壹
仟元折算壹日。
    事實及理由
一、本件除事實應更正記載為：「按當時天候雨（起訴書誤載為
    天候晴）、夜間有照明、柏油路面濕潤（起訴書誤載為乾燥
    ）、無缺陷、無障礙物、且視距良好等無不能注意之情形」
    及證據應補充記載為：「前揭犯罪事實，業據被告於本院準
    備程序及審理中坦承不諱，並有臺北市政府消防局救護紀錄
    表及救災救護指揮中心受理報案紀錄表、臺北市政府警察局
    道路交通事故肇事人自首情形紀錄表、台北市士林分局文林
    派出所110報案紀錄單、相驗照片及解剖照片、法務部法醫
    研究所109年6月5日法醫毒字第0000000000號毒物化學鑑定
    書、臺灣士林地方檢察署屍體解剖報告書、臺灣士林地方檢
    察署相驗屍體證明書、新光醫療財團法人新光吳火獅紀念醫
    院出院病歷紀錄及本院調解紀錄表等在卷可稽」外，其餘犯
    罪事實、證據及應適用之法條，均引用檢察官起訴書（如附
    件）之記載。
二、又本件係報案人或勤指中心轉來資料未報明肇事人姓名，處
    理人員前往現場處理，肇事人在場，並當場承認為肇事人員
    ，此有臺北市政府警察局道路交通事故肇事人自首情形紀錄
    表在卷可稽，是被告於有偵查權之警員發覺前開犯行之犯罪
    人前，自行向現場處理警員申告上開犯行，並隨同警員到案
    及接受審判，符合自首之規定，應依刑法第62條前段之規定
    ，減輕其刑。
三、爰以行為人之責任為基礎，並審酌被告於雨天夜間騎乘機車
    理應更遵守道路交通規則，行經繪有「停」標字之交岔路口
    疏未先停等，致被害人李寶琴受有如起訴書事實欄所載之傷
    害，足見其騎乘機車之行為甚為輕忽，應予非難，然被告於
    犯後始終坦承犯行，並曾給付被害人之醫療費用，考量其於
    偵審期間因雙方對賠償金額無法達成共識而未能達成和解，
    兼衡被告違反注意義務之程度及被害人所受之傷勢，暨被告
    為大學畢業之智識程度、品行、犯罪動機、目的、手段、擔
    任小學社團老師、未婚之家庭生活狀況等一切情狀，量處如
    主文所示之刑，並諭知易科罰金之折算標準。
據上論斷，應依刑事訴訟法第284條之1、第299條第1項前段、第
273條之1第1項、第310條之2、第454條第2項，刑法第284條前段
、第41條第1項、第62條前段，刑法施行法第1條之1第1項，判決
如主文。
本案經檢察官呂永魁提起公訴，檢察官江玟萱到庭執行職務。
中　　華　　民　　國　　109 　年　　10　　月　　29　　日
                  刑事第二庭法  官  黃雅君
以上正本證明與原本無異。
如不服本判決應於收受送達後20日內向本院提出上訴書狀，並應
敘述具體理由；其未敘述上訴理由者，應於上訴期間屆滿後20日
內向本院補提理由書（均須按他造當事人之人數附繕本）「切勿
逕送上級法院」。
                            書記官  杜依玹
中　　華　　民　　國　 109　　年　　10　　月　　30　　日
附錄本案論罪科刑法條：
刑法第284 條
因過失傷害人者，處1年以下有期徒刑、拘役或10萬元以下罰金
；致重傷者，處3年以下有期徒刑、拘役或30萬元以下罰金。
附件：
臺灣士林地方檢察署檢察官起訴書
                                    109年度偵字第10517號
                                    109年度偵字第14068號
    被　　　告　謝祐廷　男　25歲（民國00年0月0日生）
                        住○○市○里區○○○路000巷00號
                        居臺北市○○區○○路0段0巷00號4
                        樓
                        國民身分證統一編號：Z000000000號
    選任辯護人　周志一律師
上列被告因過失傷害案件，已經偵查終結，認應該提起公訴，茲
將犯罪事實及證據並所犯法條分敘如下：
        犯罪事實
一、謝祐廷於民國109年4月23日20時50分許，騎乘車牌號碼000-
    0000號重型機車，沿臺北市士林區文昌路由東往西方向行駛
    ，行駛至臺北市○○區○○路000巷○號誌而於路面劃有「停」標
    線之交岔路口時，本應注意行車速度，依速限標誌或標線之
    規定，無速限標誌或標線者，應依減速慢行之標誌、標線或
    號誌指示行駛，按當時天候晴、夜間有照明、柏油路面乾燥
    、無缺陷、無障礙物、且視距良好等無不能注意之情形，竟
    疏未注意依路面標線指示停車查看無車輛或行人後再行起駛
    之規定，竟貿然未停車後再起駛查看路況而高速通過上開交
    岔路口，不慎追撞正行走在該路口之行人李寶琴，致其被撞
    倒在地，因而受有腦出血、骨盆骨折、右上肢、左下肢擦挫
    傷等傷害。
二、案經被害人李寶琴之配偶林永財訴由臺北市政府警察局士林
    分局報告偵辦。
        證據並所犯法條
一、證據清單及待證事實附件：
編號 證據名稱 待證事實 1 被告謝祐廷於警詢及本署偵查中之供述。 證明被告坦承於上揭時、地騎乘機車追撞被害人李寶琴之事實。 2 告訴人林永財於警詢及本署偵查中之指訴。 證明全部犯罪事實。 3 臺北市政府警察局士林分局交通分隊道路交通事故現場圖、道路交通事故補充資料表、道路交通事故談話紀錄表、道路交通事故調查報告表（一）、（二）、道路交通事故照片7張。 證明被告被告騎乘機車追撞被害人李寶琴傷害之結果確有過失之事實。 4 新光吳火獅紀念醫院乙種診斷證明書乙份。 證明被害人受有上開犯罪事實欄所示傷害之事實。 5 路口監視器光碟片乙份及本署勘驗筆錄乙份。 證明被告騎乘機車行經路面上劃有「停」標線之無號誌交岔路口處時，沒有停車查看路況下即高速通過上開交岔路口處，因而追撞行經該路口之行人李寶琴之事實。 
二、核被告謝祐廷所為，係犯刑法第284條前段之過失傷害罪嫌
    至告訴及報告意旨雖認被告係涉犯刑法第276條過失致死罪
    嫌云云。然查，雖被害人李寶琴於109年4月23日遭被告所騎
    乘機追撞後，受有腦出血、骨盆骨折、右上肢、左下肢擦挫
    傷等傷害，但送往醫院治療後狀況穩定，並於109年4月28日
    出院。迨至109年5月4日，因心臟肥厚併心室擴大及二尖瓣
    脫垂死亡，與本件車禍所受之腦出血、骨盆骨折、右上肢、
    左下肢擦挫傷等傷害並無明顯直接關聯性等情，業經本署法
    醫解剖後認定在案，此有本署屍體解剖報告書乙份在卷可稽
    ，足見被告應無成立過失致死罪之餘地，告訴意旨容有未洽
    ，併此敘明。
三、依刑事訴訟法第251條第1項提起公訴。
    此　致
臺灣士林地方法院
中　　華　　民　　國　 109　　年　　8 　　月　　21　　日
                              檢　察　官　呂永魁
附錄本案所犯法條全文：
中華民國刑法第284條
因過失傷害人者，處1年以下有期徒刑、拘役或10萬元以下罰金
；致重傷者，處3年以下有期徒刑、拘役或30萬元以下罰金。